臺灣高等法院臺中分院刑事判決
111年度上訴字第762號
上  訴  人  
即  被  告  鄭家豪



選任辯護人  陳浩華律師
上列上訴人因違反毒品危害防制條例案件，不服臺灣臺中地方法
院110年度訴字第1896號中華民國111年2月23日第一審判決（起
訴案號：臺灣臺中地方檢察署110年度偵字第26820、30017號）
，提起上訴，本院判決如下：  
    主  文
上訴駁回。
    犯罪事實
一、鄭家豪明知甲基安非他命係毒品危害防制條例第2條第2項第
    2款所規定之第二級毒品，不得無故持有或販賣，竟基於販
    賣第二級毒品甲基安非他命（下稱甲基安非他命）以牟利之
    犯意，以門號0000000000號行動電話作為與購毒者之聯絡工
    具，分別為下列之行為：
  ㈠於民國109年10月15日1時41分許，以上揭門號行動電話與詹
    進忠持用門號0000000000號行動電話聯繫交易甲基安非他命
    事宜，相約在鄭家豪位於臺中市○○區○○路000巷0弄0號居處
    碰面後，由鄭家豪交付1包甲基安非他命予詹進忠，並向詹
    進忠收取價金新臺幣（下同）1000元，而交易成功。
  ㈡於109年12月30日14時5分許，以前開門號行動電話與詹進忠
    持用門號0000000000號行動電話聯繫交易甲基安非他命事宜
    ，相約在鄭家豪前開居處碰面後，由鄭家豪交付1包1000元
    之甲基安非他命予詹進忠，詹進忠賒欠價金，而交易成功。
    嗣因警方實施通訊監察詹進忠所持用門號0000000000號行動
    電話後，於110年1月13日（起訴書誤載為同年月14日）拘提
    詹進忠到案後，經詹進忠供述其毒品係來自鄭家豪；復經警
    於110年8月24日23時35分許，在鄭家豪前開居處前拘提鄭家
    豪到案，始悉上情。
二、案經臺中市政府警察局清水分局（下稱清水分局）依臺灣臺
    中地方檢察署（下稱臺中地檢署）檢察官指揮偵辦並移送該
    署檢察官偵查起訴。
    理  由
壹、證據能力：
一、按被告以外之人於審判外之陳述，雖然不符合刑事訴訟法第
    159條之1至第159條之4之規定，但經當事人於審判程序同意
    作為證據，法院審酌該言詞陳述或書面陳述作成時之情況，
    認為適當者，亦得為證據；當事人、代理人或辯護人於法院
    調查證據時，知有第159條第1項不得為證據之情形，而未於
    言詞辯論終結前聲明異議者，視為有前項之同意。刑事訴訟
    法第159條之5第1項、第2項分別定有明文。查就本判決以下
    所引用被告以外之人於審判外之陳述，檢察官、上訴人即被
    告鄭家豪（下稱被告）及其辯護人均表示無意見或同意有證
    據能力（見本院卷第98至101頁），本院審酌上開證據資料
    製作時之情況，尚無違法不當及證明力明顯過低之瑕疵之情
    形，依上開規定，均具有證據能力。
二、非供述證據之物證，或以科學、機械之方式，對於當時狀況
    所為忠實且正確之記錄，性質上並非供述證據，無傳聞法則
    規定之適用，如該非供述證據非出於違法取得，並已依法踐
    行調查程序，即不能謂其無證據能力。本件判決以下引用之
    非供述證據，經本院於審理時依法踐行調查證據程序，與本
    案待證事實具有自然之關聯性，且無證據證明係公務員違法
    取得之物，依法自得作為證據。
貳、認定犯罪事實之證據及理由：
一、上開犯罪事實，業據被告於警詢、偵訊、原審及本院均坦認
    不諱（見偵26820卷第31至33、35至45、217至221頁；原審
    卷第63、96至97頁；本院卷第103頁），核與證人詹進忠於
    警詢及偵訊之證述情節（見偵26820卷第103至116頁，他卷
    第143至147頁）相符，並有門號0000000000號申登人資料【
    申登人鄭家豪】（見偵26820卷第97頁）、門號0000000000
    號申登人資料【申登人劉惠君（詹進忠之前妻）】（見偵26
    820卷第139、213頁）、通訊監察書及電話附件【臺灣臺中
    地方法院（下稱臺中地院）109年聲監字第777號、109年聲
    監續字第843、888、930、983號，通訊監察門號0000000000
    號】（見偵26820卷第129至138頁）、門號0000000000號與
    門號0000000000號於109年10月15日及同年12月30日之通訊
    監察譯文（見偵26820卷第156、204頁；他卷第14、18頁）
    、臺中地院110年1月20日中院麟刑恆110年聲監可字第7、8
    、9、10、11號函（見偵26820卷第141頁）在卷可憑，足認
    被告前揭任意性自白，與事實相符，而堪採信。
二、按販賣毒品之所謂販賣行為，係行為人基於營利之目的，而
    販入或賣出毒品而言。販賣毒品者，其主觀上須有營利之意
    圖，且客觀上有販賣之行為，即足構成。又我國查緝毒品之
    施用或販賣一向執法甚嚴，對於販賣毒品者尤科以重度刑責
    ，而販賣毒品既係違法行為，當非可公然為之，亦無公定價
    格，且容易分裝並增減份量，而每次買賣之價量，可能隨時
    依雙方關係深淺、資力、需求量及對行情之認知、來源是否
    充裕、查緝是否嚴謹、購買者被查獲時供述購買對象之可能
    風險之評估等情形，而異其標準，非可一概而論，是販賣之
    利得，誠非固定，除非經行為人詳細供出各次所販賣毒品之
    進價及售價，且數量俱臻明確外，實難察得其交易實情，是
    縱未確切查得販賣賺取之實際差價，但除別有事證，足認係
    按同一價格轉讓，確未牟利之情形外，尚難執此認非法販賣
    之事證有所不足，致知過坦承者難辭重典，飾詞否認者反得
    逞僥倖，而失情理之平。再者，毒品量微價高，取得不易，
    倘非有利可圖，一般人當無甘冒重度刑責而提供毒品給他人
    之可能，是其販入之價格必較售出之價格低廉，而有從中賺
    取買賣差價牟利之意圖及事實，應屬合理之認定，且雖販賣
    者從各種「價差」或「量差」或「稀釋純度」中謀取利潤方
    式有異，然其意圖營利之非法販賣行為仍屬同一。本案被告
    與購毒者詹進忠非至親或錢財共通關係，卻甘冒遭到查緝判
    處重刑之危險，販售第二級毒品給詹進忠並收取價金，顯見
    本案販賣毒品行為對被告而言，乃有利可圖，且被告於原審
    亦自承其本案販賣毒品行為可以獲得供其自己免費施用甲基
    安非他命的量（見原審卷第97頁），堪認被告本案販賣毒品
    行為均有從中賺取量差而牟利，其主觀上具有營利之意圖實
    屬甚明。
三、綜上所述，本案事證已臻明確，被告上開販賣第二級毒品犯
    行均堪認定，皆應依法論科。
參、論罪說明：
一、核被告所為，均係犯毒品危害防制條例第4條第2項之販賣第
    二級毒品罪。被告因販賣而持有第二級毒品之低度行為，為
    其各次販賣之高度行為所吸收，均不另論罪。
二、被告上開2次販賣第二級毒品之犯行，乃分別聯絡交易，交
    易時間亦有相當間隔，顯然犯意各別，行為互殊，應予分論
    併罰。
肆、刑之加重或減輕：
一、是否依累犯規定加重其刑之說明：
　  按受徒刑之執行完畢，或一部之執行而赦免後，5年以內故
    意再犯有期徒刑以上之罪者，為累犯，加重本刑至二分之一
    ，刑法第47條第1項定有明文。次按刑法第47條第1項有關累
    犯加重本刑部分，不生違反憲法一行為不二罰原則之問題。
    惟其不分情節，基於累犯者有其特別惡性及對刑罰反應力薄
    弱等立法理由，一律加重最低本刑，於不符合刑法第59條所
    定要件之情形下，致生行為人所受之刑罰超過其所應負擔罪
    責之個案，其人身自由因此遭受過苛之侵害部分，對人民受
    憲法第8條保障之人身自由所為限制，不符憲法罪刑相當原
    則，牴觸憲法第23條比例原則。於此範圍內，有關機關應自
    本解釋公布之日起2年內，依司法院釋字第775號解釋意旨修
    正之。於修正前，為避免發生上述罪刑不相當之情形，法院
    就該個案應依該解釋意旨，裁量是否加重最低本刑（司法院
    釋字第775號解釋意旨參照）。是刑法第47條第1項有關累犯
    加重本刑規定之適用，於有關機關依司法院釋字第775號解
    釋意旨修正前，法官應於個案量刑裁量時，具體審認被告有
    無特別惡性及對刑罰反應力薄弱之情。經查：
　㈠被告於99年間因違反毒品危害防制條例（販賣毒品）及違反
    槍砲彈藥刀械管制條例等案件，經法院判處罪刑確定並經裁
    定應執行有期徒刑6年確定，於104年5月25日因縮短刑期假
    釋出監，假釋期間付保護管束，於105年11月8日假釋期滿未
    經撤銷而視為執行完畢等情，為被告承認（見本院卷第102
    頁），並有臺灣高等法院被告前案紀錄表（見本院卷第33至
    41頁）在卷可憑，堪信屬實，足認被告確係於徒刑執行完畢
    後5年內，故意再犯本案有期徒刑以上之前揭各罪，均構成
    累犯。
　㈡被告有前述構成累犯之事實，及被告有刑罰反應力薄弱及特
    別惡性之情，業經檢察官於本院審理時具體指明，並主張應
    依累犯規定加重其刑（見本院卷第105頁）。經斟酌被告前
    案亦有販賣毒品之行為，被告於前案所受徒刑執行完畢後，
    仍未能記取教訓，再為本案販賣毒品行為，足見其對刑罰反
    應力薄弱，又其本案販賣毒品行為助長毒品流通，對社會治
    安有潛在危險性，具有特別之惡性，且因此加重其刑，並不
    致生行為人所受之刑罰超過其所應負擔罪責及其人身自由因
    此有遭受過苛之侵害，而不符憲法罪刑相當原則或牴觸憲法
    第23條比例原則之情形，依前揭說明，除法定刑為無期徒刑
    部分，依刑法第65條第1項規定不得加重外，其餘法定刑為
    有期徒刑及罰金刑部分，自應依刑法第47條第1項規定各加
    重其刑。是被告及辯護意旨主張：如依累犯規定加重其刑，
    有違一罪一罰原則，違背罪刑相當云云（見本院卷第106頁
    ），尚非可採。　　
二、次按犯毒品危害防制條例第4條至第8條之罪於偵查及歷次審
    判中均自白者，減輕其刑，同條例第17條第2項定有明文。
    查被告就本案販賣第二級毒品犯行，在偵查及歷次審判中均
    自白，有如前述，自應依毒品危害防制條例第17條第2項規
    定，減輕其刑，並與前述累犯之加重，依法先加（不得加重
    部分除外）後減。
三、再按毒品危害防制條例第17條第1項規定之「供出毒品來源
    ，因而查獲其他正犯或共犯者」，係指犯罪行為人供出毒品
    來源之對向性正犯，或與其具有共同正犯、共犯（教唆犯、
    幫助犯）關係之毒品由來之人的相關資料，使調查或偵查犯
    罪之公務員得據以對之發動調查或偵查程序，並因此而確實
    查獲其人、其犯行者，始屬之；而所稱「因而查獲」，則係
    指被告詳實供出毒品來源之具體事證，因而使有偵查（或調
    查）犯罪職權之公務員知悉而對之發動偵查（或調查），並
    因而查獲而言。因之，所謂「供出毒品來源，因而查獲」，
    必以被告所稱其本案所販賣之毒品來源與嗣後查獲之其他正
    犯或共犯間具有關聯性，始稱充足。非謂被告一有「自白」
    、「指認」毒品來源之人，即得依上開規定予以減免其刑（
    最高法院108年度台上字第18、1057號判決意旨參照）。經
    查：
　㈠被告①於警詢時供稱：伊於查獲前最後一次施用毒品，係透過
    綽號「豬仔」之朋友，向綽號「彭弟」購買，伊不知道「豬
    仔」與「彭弟」之真實身分，伊是直接去「豬仔」家找他，
    「豬仔」會直接幫伊聯絡藥頭「彭弟」並拿藥等語（見偵26
    820卷第36至37頁）；②於偵訊時供稱：警方扣到的甲基安非
    他命是上星期六或日，在伊的朋友「豬仔」家中買的，「豬
    仔」家在外埔區，伊知道地方但不知道地址，「豬仔」的LI
    NE暱稱「發Q」，「豬仔」聯絡他的朋友「彭弟」，「彭弟
    」到「豬仔」家賣甲基安非他命給伊，伊用1萬6000元向「
    彭弟」買7克，就是2錢等語（見偵26820卷第218頁），及供
    稱：伊於去年（109年）10月、12月所施用和販賣給詹進忠
    的甲基安非他命，來源是一個綽號「肉仔」的人，我不知道
    他住在哪裡等語（見偵26820卷第220頁），由被告前揭供述
    可知，被告本案販賣給詹進忠之毒品來源為真實姓名年籍不
    詳之「豬仔」、「彭弟」或「肉仔」之人，因被告未能提供
    「豬仔」、「彭弟」或「肉仔」之身分或聯絡資訊供檢警追
    查（見見偵26820卷第37、220頁），自無從使調查或偵查犯
    罪之檢警人員據以發動調查或偵查程序而查獲其毒品來源，
    依前揭說明，自無毒品危害防制條例第17條第1項規定之適
    用餘地。
　㈡被告及辯護意旨雖於本院審理時改稱：被告之毒品來源為詹
    進忠，被告因為沒有認識的藥頭，故先拿錢給詹進忠，請詹
    進忠幫忙買毒品回來，之後再販賣予詹進忠，當作詹進忠為
    其工作的工錢，被告於偵查中曾供出毒品來源係詹進忠，應
    可適用毒品危害防制條例第17條第1項規定減刑云云（見本
    院卷第19、96至97、105至106頁）。惟查：
　⒈被告於警詢及偵訊時，乃供稱其毒品來源為透過友人「豬仔
    」聯繫「彭弟」後，向「彭弟」購買毒品，或稱其係向「肉
    仔」購買毒品，有如前述，被告及辯護意旨謂：被告於偵查
    中曾供出毒品來源係詹進忠云云，顯與卷證資料不符。又被
    告於警詢、偵訊及原審均無提及有何詹進忠為其毒品來源之
    情，被告迄至本院時，始翻異前詞改稱：伊毒品來源為詹進
    忠，於警詢時是警察要求伊不要指認詹進忠，於偵訊時是伊
    認為如果不這樣說會被收押云云，但被告於偵訊及原審時均
    未提及有何曾遭警察要求不要指認詹進忠之情，於原審時亦
    未提及有何於偵查中因擔心遭收押而不敢供出詹進忠之情。
    酌以詹進忠乃本案向被告購買毒品之購毒者，且觀之被告與
    詹進忠間的通話內容，雙方第一次交易係詹進忠主動詢問被
    告有無毒品，其等對話中未見有何詹進忠為被告購買毒品之
    話語，此有通訊監察譯文（見偵26820卷第143至211頁；他
    卷第11至18頁）在卷可稽。是被告前揭於本院翻異前詞之供
    述，顯與其先前陳述及通訊監察譯文不相符合，尚難遽信。
　⒉又依被告所述，被告既於警詢時不曾指認詹進忠，於偵訊時
    也不敢供出詹進忠，則檢警自無可能依被告之供述而查獲其
    毒品來源為詹進忠。況觀之詹進忠的前案資料，詹進忠並無
    因自行或為他人販賣毒品給被告而遭偵查或裁判之紀錄，此
    有詹進忠之臺灣高等法院被告前案紀錄表（見本院卷第43至
    46頁）及臺中地檢署110年度偵字第2961號不起訴處分書（
    見本院卷第47至49頁）在卷可稽，更可見本案並無被告於本
    院所述其於偵查供出毒品來源為詹進忠而查獲之情事，被告
    前揭於本院翻異前詞之供述，尚難採憑。
　⒊至於被告及辯護意旨雖聲請函詢臺中地檢署是否已查明詹進
    忠為本案毒品來源云云（見本院卷第87、102頁），然被告
    前揭於本院翻異前詞之供述，顯不可採，有如前述，此部分
    事證已明，亦無調查之必要，附此敘明。
四、另按刑法第59條之得酌量減輕其刑者，必須犯罪另有特殊之
     原因與環境等情，而在客觀上足以引起一般同情，認為即
    予宣告法定最低度刑期猶嫌過重者，始有其適用。經查：
　㈠本案被告所犯販賣第二級毒品罪之最輕法定本刑為「10年以
    上有期徒刑」，且被告已得依毒品危害防制條例第17條第2
    項規定減輕其刑後，是以，須於認就被告所犯上開販賣第二
    級毒品罪如量處依累犯加重其刑（僅就無期徒刑外之法定刑
    部分加重），再依毒品危害防制條例第17條第2項規定減輕
    其刑後之刑度，尤嫌過重時，始有刑法第59條規定適用之餘
    地。
　㈡經斟酌甲基安非他命為政府列管之第二級毒品，對社會秩序
    及國民健康危害甚鉅，被告為智識健全之成年人，對政府嚴
    格查緝販賣第二級毒品行為，自無不知之理，竟不思以正常
    管道賺取金錢，為本案販賣第二級毒品犯行，助長毒品流通
    ，戕害國民身心健康，並有滋生其他犯罪之可能，且被告之
    毒品相關犯罪前科紀錄甚多，於本案行為前已有數次販賣第
    二級毒品行為，此有臺灣高等法院被告前案紀錄表（見本院
    卷第33至36頁）在卷可稽，堪認其本案販賣毒品顯非偶然為
    之，惡性非輕，難認其犯行於客觀上足以引起一般同情，無
    情輕法重或刑罰過苛而顯可憫恕之情，自無適用刑法第59條
    規定酌量減輕其刑之餘地。
伍、上訴駁回之說明：
一、原審經審判結果，以被告販賣第二級毒品犯罪事證明確，適
    用毒品危害防制條例第4條第2項、第17條第2項、刑法第11
    條、第47條第1項、第38條之1第1項、第3項等規定，並①審
    酌毒品對社會秩序及國民健康危害至深且鉅，嚴重影響社會
    治安，販賣行為情節尤重，應嚴加非難，被告明知毒品對人
    體健康戕害甚鉅，為牟取利益，竟無視國家杜絕毒品犯罪之
    禁令，販賣第二級毒品甲基安非他命供他人施用，為他人施
    用毒品之來源，戕害國民身心健康，並有滋生其他犯罪之可
    能，兼衡被告犯後坦承犯行之態度，被告犯罪之動機、目的
    、手段，販賣2次，所得不多，及被告自陳之知識程度、經
    濟及家庭生活狀況等一切情狀，就其所犯2次販賣第二級毒
    品罪，各量處有期徒刑5年1月；②斟酌關於數罪併罰之案件
    ，如能俟被告所犯數罪全部確定後，於執行時，始由該案犯
    罪事實最後判決之法院所對應之檢察署檢察官，聲請該法院
    裁定之，無庸於每一個案判決時定其應執行刑，依此所為之
    定刑，不但能保障被告（受刑人）之聽審權，符合正當法律
    程序，更可提升刑罰之可預測性，減少不必要之重複裁判，
    避免違反一事不再理原則情事之發生（參照最高法院110年
    度台抗大字第489號裁定意旨），就本案被告所犯各罪，暫
    不定其應執行之刑；③就未扣案之犯罪所得1000元諭知沒收
    及追徵。核原審認事用法及證據取捨均無不當，且已本於被
    告之責任為基礎，具體斟酌刑法第57條各款所規定之量刑因
    子，於量刑理由詳加說明，並無濫用量刑權限，亦無判決理
    由不備，或其他輕重相差懸殊等量刑有所失出或失入之違法
    或失當之處，其量刑尚屬妥適，沒收亦與法有據（詳後述）
    ，並無違誤，自應予維持。
二、被告上訴及辯護意旨雖謂：①原審依累犯規定加重其刑，違
    反一罪一罰原則，違背罪刑相當原則；②被告有供出毒品來
    源為詹進忠，應依毒品危害防制條例第17條第1項規定減輕
    其刑；③被告是基於人情而轉賣毒品，犯罪所得不多，有情
    輕法重之情；④原審量刑過重，請再從輕量刑云云。惟查：
　㈠關於被告上訴及辯護意旨①、②、③部分，均非可採，理由業如
    前述【詳參前揭關於刑之加重或減輕部分之說明】。
　㈡按刑罰之量定，屬法院自由裁量之職權行使，應審酌刑法第 
    57條所列各款事由及一切情狀，為酌量輕重之標準，並非漫
     無限制；量刑輕重係屬事實審法院得依職權自由裁量之事
    項 ，苟已斟酌刑法第57條各款所列情狀而未逾越法定刑度
    ，不 得遽指為違法；且在同一犯罪事實與情節，如別無其
    他加重 或減輕之原因，下級審量定之刑，亦無過重或失輕
    之不當情 形，則上級審法院對下級審法院之職權行使，原
    則上應予尊 重。本案原審已本於被告之責任為基礎，綜合
    全案卷證資料，具體斟酌刑法第57條各款所規定之量刑因子
    ，且於量刑理由詳加說明，並無濫用量刑權限，亦無判決理
    由不備，或其他輕重相差懸殊等量刑有所失出或失入之違法
    或失當之處，有如前述。酌以原審就被告所犯2次販賣第二
    級毒品罪，各判處有期徒刑5年1月，已屬在法定刑（最輕法
    定本刑為「10年以上有期徒刑」）範圍內，依刑法第47條第
    1項（累犯）及毒品危害防制條例第17條第2項（偵審自白）
    規定，先加重後減輕其刑之後，各為低度量刑，實難認有何
    過重情事。是被告上訴及辯護意旨指摘原審量刑過重，請求
    再從輕量刑云云【上訴及辯護意旨④部分】，亦非可採。　
    　
三、綜上所述，被告猶執前詞提起上訴，指摘原判決不當，均非
    可採，其上訴為無理由，自應予駁回。 　　　　　　　　
陸、沒收：
一、犯罪所得：
　㈠被告第1次【109年10月15日，即犯罪事實一㈠】販賣毒品甲基
    安非他命予詹進忠之價金1000元，被告業已收取，此據被告
    （見偵26820卷第219至220頁；原審卷第63、96頁）及證人
    詹進忠（見偵26820卷第112至113頁；他卷第146頁）供陳明
    在卷，此為被告之犯罪所得，應依刑法第38條之1第1項及第
    3項規定，於被告此部分罪刑項下宣告沒收，於全部或一部
    不能沒收或不宜執行沒收時，追徵其價額。
　㈡關於被告第2次【109年12月30日，即犯罪事實一㈡】販賣毒品
    甲基安非他命予詹進忠之價金1000元，證人詹進忠雖陳稱其
    已交付被告（見偵26820卷第113頁），惟被告否認此情，依
    被告所述，詹進忠係賒欠此次交易之價金（見偵26820卷第2
    20頁；原審卷第63、96至97頁）。是其2人就被告是否已收
    取此次交易價金乙節，所述歧異，復無其他積極證據可資佐
    證被告確實已收取此此交易價金，依罪疑惟輕原則，尚難遽
    認被告已收取此次交易價金，自難認被告就此部分犯罪已獲
    有所得，自無犯罪所得應予沒收之問題。　　
二、至於：
　㈠被告販賣甲基安非他命雖係以門號0000000000號行動電話作
    為與購毒者之聯絡工具，但該行動電話已壞掉，並經被告丟
    棄而滅失，此據被告供述在卷（見原審卷第97頁），復無證
    據證明仍存在，且欠缺刑法上之重要性，爰依刑法第38條之
    2第2項不予宣告沒收。
　㈡另①扣案之iphone手機（搭配門號0000000000號）1支，係被
    告平常與親友聯絡所用，並未用於本案販賣毒品犯罪；②扣
    案之甲基安非他命5包、吸食器1組、勺子1個、磅秤1個及分
    裝袋1袋，分別係供被告自己吸食之毒品、供被告施用毒品
    所用之器具及分裝工具，均與本案販賣毒品犯罪無關，此據
    被告供述在卷（見偵26820卷第218頁；原審卷第94、97頁）
    ，復無證據可證上開物品與被告本案販賣毒品犯罪有關，自
    無庸併予宣告沒收。　
據上論結，應依刑事訴訟法第368條，判決如主文。
本案經檢察官鐘祖聲提起公訴，檢察官謝謂誠到庭執行職務。
中　　華　　民　　國　　111 　年　　5 　　月　　30　　日
                  刑事第四庭    審判長法　官  蔡名曜
                                      法　官  邱鼎文
　　　　　　　　　　　　　　　　　　　法  官  黃玉琪
以上正本證明與原本無異。
如不服本判決應於收受送達後20日內向本院提出上訴書狀，其未
敍述上訴理由者，並得於提起上訴後20日內向本院補提理由書(
均須按他造當事人之人數附繕本)「切勿逕送上級法院」。因疫
情而遲誤不變期間，得向法院聲請回復原狀。

                                     書記官  林姿妤
　　　　　　　　　　　　　　　　　　 
中　　華　　民　　國　　111 　年　　5 　　月　　30　　日